【裁判字號】    97,交訴,77
【裁判日期】    980320
【裁判案由】    公共危險等
【裁判全文】
臺灣雲林地方法院刑事判決              97年度交訴字第77號
公  訴  人  臺灣雲林地方法院檢察署檢察官
被      告  丁○○
            甲○○
上列被告等因公共危險等案件，經檢察官提起公訴（97年度偵字
第4477號），本院於準備程序進行中，因被告就被訴事實均為有
罪之陳述，經告知簡式審判程序意旨，並聽取公訴人及被告意見
後，本院合議庭裁定由受命法官獨任依簡式審判程序審理，判決
如下：
    主  文
丁○○犯竊罪，累犯，處有期徒刑捌月。又共同犯竊盜罪，累犯
，處有期徒刑陸月。又犯過失傷害罪，累犯，處有期徒刑捌月。
又犯竊盜罪，累犯，處有期徒刑陸月。又犯肇事致人傷害逃逸罪
，累犯，處有期徒刑拾月。應執行有期徒刑貳年拾月。
甲○○共同犯竊盜罪，累犯，處有期徒刑陸月，如易科罰金，以
新臺幣壹仟元折算壹日。
    事  實
一、丁○○前因違反毒品危害防制條例案件，經本院以94年度訴
    字第106 號判處應執行有期徒刑10月確定。又因竊盜案件，
    經本院以93年度易字第314 號判處有期徒刑2 年10月確定，
    與其所犯上開施用毒品罪，由本院以96年度聲減字第851 號
    裁定其應執行刑為3 年1 月確定，於民國96年10月23日假釋
    出獄，並於同年11月1 日假釋期滿未經撤銷假釋，其未執行
    之刑以已執行論。甲○○前因竊盜案件，經本院以95年度易
    字第462 號判處有期徒刑4 月確定，並於96年5 月25日執行
    完畢。詎其二人仍不知警惕，而為下列行為：
  (一)丁○○於97年7 月23日上午7 時許，行經雲林縣褒忠鄉○○
    村○○路24號前，見子○○所有之車牌號碼K4-6563 號自小
    貨車停放該處，竟意圖為自己不法之所有，以其所有之鑰匙
    1 支啟動電源而竊取之，得手後，供己代步使用。
  (二)丁○○於97年7 月31日晚上8 時許，駕駛前開竊得之自小貨
    車搭載甲○○，行經雲林縣台78線土庫交流道旁工地（即雲
    林縣土庫鎮雲97線1K+300公尺處），見茂聯營造公司所有而
    由工地主任寅○○管理之鋼筋堆放該處，竟共同基於意圖為
    自己不法所有之犯意聯絡，由丁○○、甲○○共同徒手將長
    條鋼筋24支、ㄇ字型鋼筋32支搬運至前揭自小貨車上，以此
    方式竊取上開鋼筋，得手後，旋由丁○○駕駛前開自小貨車
    搭載甲○○離去。
  (三)丁○○竊得前揭鋼筋後，於同日（即97年7 月31日）晚上10
    時10分許，駕駛前開竊得之車牌號碼K4-6563 號自用小貨車
    搭載甲○○，沿雲林縣土庫鎮○○路由北往南方向行駛，迨
    行經該路與馬光路之交岔路口時，原應注意汽車行駛時，應
    遵守燈光號誌之指示，閃光紅燈表示停車再開，車輛應減速
    接近，先停止於交岔路口前，讓幹道車優先通行後認為安全
    時，方得續行，以避免發生碰撞之危險，且依當時天氣晴、
    夜間有照明、路面乾燥、無缺陷、視距良好、無障礙物、閃
    光號誌正常，並無不能注意之情事，丁○○竟疏未注意在號
    誌為閃光紅燈之上開路口減速，亦未停讓左方幹道車先行，
    率爾貿然通過該交岔路口，適有在雲林縣虎尾鎮「菁華補習
    班」擔任載送學生上下課工作，為從事駕駛業務之己○○（
    所涉過失傷害罪部分，另由本院為不受理判決），亦駕駛車
    牌號碼SQ－8873號小客貨車，搭載學生庚○○、癸○○、戊○○、丑○○、辰○○（未據告訴）、壬○○、卯○○（未
    據告訴）、丙○○等人，沿馬光路由東往西方向行駛，於行
    經上開路口時，亦未注意汽車行駛時，應遵守燈光號誌之指
    示，閃光黃燈號誌表示警告，車輛應減速接近，注意慢行小
    心通過，亦貿然穿越該路口，二車因此發生碰撞，致己○○
    受有頭部外傷、臉部、右側肘部及雙側手部多處擦傷；丑○○受有左側骨盆骨折、右下腹部挫傷併腹內血腫、右肩、左
    膝、右腹多處擦傷；癸○○受有頭部外傷、左側頭皮撕裂傷
    （8x5 公分）、右耳撕裂傷（10x1公分）；丙○○受有右小
    腿挫傷、足踝挫傷併皮下血腫塊、疑似左眼異物；壬○○受
    有左小腿、右臉挫傷、下肢多處擦傷；庚○○受有頭部外傷
    併腦水腫、左側頭皮撕裂傷（20x1公分）、前額撕裂傷（10
    x1公分）、左眼結膜下出血；戊○○則受有頭部外傷併腦震
    盪、顏面撕裂傷（12x1x1公分）、嘴唇撕裂傷、左肱骨骨折
    等傷害。
  (四)丁○○於肇事致人傷害後，竟未下車施以必要之救護及報警
    處理，反另行基於肇事逃逸及意圖為自己不法所有之犯意，
    見為協助救護傷患之乙○○所有之車牌號碼UZB-022 號輕型
    機車停放於雲林縣土庫鎮○○路20號前，且未將鑰匙取下，
    乃以該鑰匙啟動電源而竊取乙○○之前揭機車，並騎乘該車
    逃逸，並返回雲林縣崙背鄉五魁村五常90-7號住處。
二、案經己○○、庚○○、癸○○、戊○○、丑○○、辰○○、
    壬○○、卯○○、丙○○訴由雲林縣警察局虎尾分局報告臺
    灣雲林地方法院檢察署檢察官偵查起訴。
    理  由
一、本案被告丁○○、甲○○所犯係死刑、無期徒刑、最輕本刑
    為3 年以上有期徒刑以外之罪，其等於準備程序就前揭被訴
    事實均為有罪之陳述，經受命法官告知簡式審判程序之旨，
    並聽取其等與公訴人之意見後，本院認無不得或不宜改依簡
    式審判程序進行之情，爰依刑事訴訟法第273 條之1 第1 項
    、第284 條之1 規定，裁定由受命法官獨任進行簡式審判程
    序。
二、上開犯罪事實，有下列證據可證：
  (一)被告丁○○於警詢、偵查中及本院之供述。
  (二)被告甲○○於警詢、偵查中及本院之供述。
  (三)證人即告訴人己○○於警詢、偵訊中之證述。
  (四)證人即被害人子○○、乙○○、寅○○於警詢中之證述。
  (五)證人即告訴人庚○○、癸○○、戊○○、丑○○、辰○○、
    壬○○、卯○○、丙○○於警詢中之證述。
  (六)雲林縣警察局車輛尋獲電腦輸入單2 份。
  (七)贓物認領保管單3 份。
  (八)雲林縣警察局虎尾分局道路交通事故現場圖、道路交通事故
    調查報告表(一)、(二)各1 份。
  (九)雲林縣警察局虎尾分局疑似道路交通事故肇事逃追查表、疑
    似肇事逃逸（A1、A2類）案件輔助資料表各1 份。
  (十)交通現場照片30張、刑案現場照片7 張。
  (十一)財團法人天主教若瑟醫院97年8 月7 、8 、9 、13日診斷證
    明書5 份。
  (十二)國立台灣大學醫學院附設醫院雲林分院97年8 月11日雲醫診
    字第2520、2524號診斷證明書2 份。
  (十三)內政部警政署刑事警察局97年9 月10日刑醫字第0970123537
    號鑑驗書1 份。
  (十四)臺灣嘉雲區車輛行車事故鑑定委員會97年11月27日嘉雲鑑97
    0706字第0975803771號函暨所附鑑定意見書各1 份。
三、論罪科刑之理由：
  (一)核被告丁○○就事實一(一)、(二)、(四)部分竊取自小貨車、鋼筋
    及機車之所為，均係犯刑法第320 條第1 項之竊盜罪。核其
    就事實一(三)部分，因有上開過失致駕駛自小貨車撞擊他車致
    己○○等人受傷之所為，係犯刑法第284 條第1 項之過失傷
    害罪。核其就事實一(四)部分，知悉肇事致人受傷猶騎乘機車
    離去之所為，係犯刑法第185 條之4 之肇事致人傷害逃逸罪
    。
  (二)核被告甲○○就事實一(二)部分竊取鋼筋之所為，係犯刑法第
    320 條第1 項之竊盜罪。
  (三)被告丁○○與甲○○就事實一(二)部分，有犯意之聯絡及行為
    之分擔，為共同正犯。
  (四)被告丁○○就事實一(三)部分，係因一個過失行為，致己○○
    、庚○○、癸○○、戊○○、丑○○、壬○○、丙○○等人
    受傷，係同時侵害該等人之身體法益，為同種想像競合犯，
    依刑法第55條規定，從一重處斷。
  (五)被告丁○○前因違反毒品危害防制條例案件，經本院以94年
    度訴字第106 號判處應執行有期徒刑10月確定。又因竊盜案
    件，經本院以93年度易字第314 號判處有期徒刑2 年10月確
    定，與其所犯上開施用毒品罪，由本院以96年度聲減字第85
    1 號裁定其應執行刑為3 年1 月確定，於96年10月23日假釋
    出獄，並於同年11月1 日假釋期滿未經撤銷假釋，其未執行
    之刑以已執行論。甲○○前因竊盜案件，經本院以95年度易
    字第462 號判處有期徒刑4 月確定，並於96年5 月25日執行
    完畢，有卷附之臺灣高等法院被告前案紀錄表各1 份可憑，
    其等於受有期徒刑執行完畢後，5 年以內故意再犯上開均為
    有期徒刑以上之罪，各為累犯，依刑法第47條第1 項規定，
    均加重其刑。
  (六)被告丁○○所犯上開竊盜3 罪、過失傷害罪、肇事致人傷害
    逃逸罪，犯意各別、行為互殊，應分論併罰。
  (七)本院審酌被告丁○○、甲○○各值37、36歲之壯年，竟竊取
    他人財物，無視法紀，尊重他人財產權觀念薄弱，亦影響社
    會治安，且被告2 人均有上開竊盜前科，業敘如前，再犯竊
    盜罪，顯見毫無警惕之心，且被告丁○○駕車本應謹慎注意
    遵守交通規則，以維其他參與道路交通者之安全，竟未注意
    讓幹道車優先通行，致撞擊他車，造成己○○等人分別受有
    前揭傷害，甚而於知悉肇事致人受傷後，未對被害人等為必
    要之救護，率爾竊車逕行逃離現場，恐致被害人錯失救治良
    機，行為嚴重偏差，惟念其等犯後均坦承犯行，尚能知錯，
    2 人所竊得之財物均已返回被害人等一切情狀，各量處如主
    文所示之刑，並就被告丁○○部分定其應執行之刑，另就被
    告甲○○部分，併諭知易科罰金之折算標準。
四、至公訴人聲請依竊盜犯贓物犯保安處分條例第3 條第1 項規
    定，對被告丁○○宣告付強制工作部分，因本院前已於97年
    12月16日以97年度易字第798 號被告丁○○被訴竊盜案件中
    ，依上開規定宣告被告應於刑之執行前，令入勞動場所強制
    工作3 年，現尚未執行，有上開判決書及臺灣高等法院被告
    前案紀錄表各1 份在卷可查，爰不為重覆宣告強制工作之諭
    知，併此敘明。
五、被告丁○○持以竊取子○○所有上開自小貨車所用之鑰匙1
    支（即事實一(一)部分），雖係被告所有供犯罪所用之物，業
    據被告丁○○供承在卷，然並未扣案，亦無從證明尚存，為
    免將來執行之困難，爰不為沒收之諭知，附此敘明。
據上論斷，依刑事訴訟法第273 條之1 第1 項、第284 條之1 、
第299 條第1 項前段、第310 條之2 、第454 條第1 項，刑法第
28條、第185 條之4 、284 條第1 項、第320 條第1 項、第47條
第1 項、第41條第1 項前段、第51條第5 款、第55條，刑法施行
法第1 條之1 第1 項、第2 項前段，判決如主文。
本案經檢察官辛○○到庭執行職務。
中    華    民    國    98    年    3     月    20    日
                  刑事第五庭  法  官  曾鴻文
以上正本證明與原本無異。
如不服本判決應於收受判決後10日內向本院提出上訴書狀，並應
敘述具體理由；其未敘述上訴理由者，應於上訴期間屆滿後20日
內向本院補提理由書（均須按他造當事人之人數附繕本）。「切
勿逕送上級法院」。
                              書記官  顏錦清
中    華    民    國    98    年    3     月    20    日
附錄本判決論罪科刑法條全文：
中華民國刑法第185條之4
駕駛動力交通工具肇事，致人死傷而逃逸者，處6 月以上5 年以
下有期徒刑。
中華民國刑法第284條第1項
因過失傷害人者，處6 月以下有期徒刑、拘役或5 百元以下罰金
，致重傷者，處1 年以下有期徒刑、拘役或5 百元以下罰金。
中華民國刑法第320條第1項
意圖為自己或第三人不法之所有，而竊取他人之動產者，為竊盜
罪，處5 年以下有期徒刑、拘役或5 百元以下罰金。


司法院資訊處製作；財團法人民間司法改革基金會備份。
